# 求助金融资产回购相关的终止确认的问题

提问人：北方稀土 时间：2022-03-03 18:54:51
本年有一个交易性金融资产股权投资；成本是 5000 万，因为B公司经营不善处于破产边缘涉及大量诉讼，A公司持有方决定以 0 对价的方式将B公司的股权转让给B公司的创始人，并且签订协议，约定A公司可以随时以 0 对价的价格回购该金融资产或者是随时要求B公司创始人支付转让款 5000 万+利息。我认为这应该不能算做金融资产的终止确认把，毕竟A公司还保留了报酬和收取现金流的权利？

回答人：chenyiwei
“A公司可以随时以 0 对价的价格回购该金融资产或者是随时要求B公司创始人支付转让款 5000 万+利息”这个条款的触发有无先决条件？为何一方面以 0 对价的方式将B公司的股权转让给B公司的创始人，另一方面又约定了该条款，背后的交易目的和商业逻辑是什么？
如果该约定意味着A可以随时撤销交易，则相当于A以 5000 万的价格将标的股权转让给其原股东，但同时被授予一项买入期权。该项买入期权可能被视为一项潜在表决权，可能影响对B公司是否已丧失控制权的判断。